臺灣臺北地方法院民事裁定  
110年度訴字第4477號
原      告  上海商業儲蓄銀行股份有限公司

法定代理人  林志宏  
訴訟代理人  江如蓉律師
            林禹維律師                      
被      告  廖士普  
            廖黃釵  
上列當事人間請求排除侵害事件，本院裁定如下：
    主  文
原告應於本裁定送達後三日內，補繳第一審裁判費新臺幣壹仟零
捌拾玖元，逾期即駁回其訴。
    理  由
一、按因財產權而起訴，應繳納裁判費，此為法定必備之程式，
    民事訴訟法第77條之13定有明文。次按訴訟標的之價額，由
    法院核定。核定訴訟標的之價額，以起訴時之交易價額為準
    ；無交易價額者，以原告就訴訟標的所有之利益為準。以一
    訴主張數項標的者，其價額合併計算之。以一訴附帶請求其
    孳息、損害賠償、違約金或費用者，不併算其價額，民事訴
    訟法第77條之1第1、2項、第77條之2第1項前段、第2項分別
    定有明文。
二、經查，本件原告起訴時，其訴之聲明第一、二項原為：「一
    、被告等人應將坐落於台北市○○區○○段○○段000地號土地(下
    稱472號土地)上如附圖(見北補字卷第19至29頁)所示地上物
    (即1樓：RC造部分0.083m2、風管0.006m2、加壓馬達管0.00
    1m2；2樓：鐵窗1.075m2、冷氣主機0.173m2；3樓：鐵窗0.0
    16m2、頂樓加蓋2.879m2，以實測面積為準)拆除，並將上述
    土地返還原告。二、被告等人應給付原告新臺幣(下同)71,9
    96元，及自起訴狀繕本送達翌日起至清償日止，按週年利率
    5%計算之利息，暨自起訴狀繕本送達翌日起至返還土地之日
    止，按月給付2,737元(見北補字卷第10頁)。」嗣經本院囑
    託臺北市中山地政事務所（下稱中山地政）於民國111年4月
    25日現地測量後，原告依照中山地政所製作之土地複丈成果
    圖，以111年7月26日民事變更訴之聲明暨陳述意見狀更正訴
    之聲明之第一、二項為：「一、被告等人應將坐落於472號
    土地上如複丈成果圖所示地上物(即1樓：項目A(RC造部分)0
    .12平方公尺；2樓：項目B1(2樓冷氣)0.12平方公尺、項目B
    3(2樓鐵窗)0.03平方公尺、項目B3(2樓鐵窗)1.41平方公尺
    ；3樓：項目C1(3樓冷氣)0.05平方公尺、項目C2(3樓鐵窗)0
    .05平方公尺；4樓：項目D1(4樓冷氣)0.19平方公尺、項目D
    2(4樓鐵窗)0.28平方公尺、項目D3(4樓冷氣)0.20平方公尺
    、項目D4(4樓後方加蓋) 0.06平方公尺、項目D5(4樓後方加
    蓋)2.09平方公尺(下合稱系爭增建物)拆除，並將上述土地
    返還原告。二、被告等人應給付原告78,238元，及自起訴狀
    繕本送達翌日起至清償日止，按週年利率5%計算之利息，暨
    自起訴狀繕本送達翌日起至返還土地之日止，按月給付2,97
    5元（見本院卷第226至227頁）」
　　，是原告訴之聲明第一項係以一訴主張數項標的，應併算其
    價額，訴之聲明第二項則係請求相當租金之不當得利，依法
    不併算其價額。次查，原告主張拆除坐落於472號土地上之
    系爭增建物，所需拆除費用為53,500元，此有原告於110年4
    月29日之陳報狀在卷可查(見北補字卷第64頁)；而472號土
    地上之系爭增建物佔有面積共計為4.6m²，是以，計算返還4
    72號土地訴訟標的價額應核定為1,343,200元(計算式：系爭
    增建物佔有面積4.6m²×公告土地現值每平方公尺292,000元＝
    1,343,200元)，故本件訴訟標的金額應為1,396,700元(計算
    式：53,500元＋1,343,200元＝1,396,700元)，應徵第一審裁
    判費為14,860元，扣除原告前已繳納之裁判費13,771元，尚
    應補繳裁判費1,089元，逾期未繳，即駁回原告之訴。
三、依民事訴訟法第249條第1項但書，裁定如主文。
中　　華　　民　　國　　111 　年　　9 　　月　　12　　日
                  民事第六庭    法　官　杜慧玲
以上正本係照原本作成。
如不服本裁定關於核定訴訟標的價額部分，應於送達後10日內向
本院提出抗告狀，並繳納抗告費新臺幣1,000元；其餘關於命補
繳裁判費部分，不得抗告。
中　　華　　民　　國　　111 　年　　9 　　月　　12　　日
                                 書記官　陳玉瓊